【裁判字號】    98,台上,6310
【裁判日期】    981029
【裁判案由】    偽造有價證券
【裁判全文】
最高法院刑事判決            九十八年度台上字第六三一０號
上  訴  人  台灣高等法院檢察署檢察官
被      告  甲○○
選任辯護人  劉大新律師
被      告  乙○○
選任辯護人  張樹萱律師
上列上訴人因被告等偽造有價證券案件，不服台灣高等法院中華
民國九十六年七月十二日第二審判決（九十六年度上訴字第二０
二七號，起訴案號：台灣台北地方法院檢察署九十五年度偵字第
一九五三六號），提起上訴，本院判決如下：
    主  文
上訴駁回。
    理  由
按刑事訴訟法第三百七十七條規定，上訴於第三審法院，非以判
決違背法令為理由，不得為之。是提起第三審上訴，應以原判決
違背法令為理由，係屬法定要件。如果上訴理由書狀並未依據卷
內訴訟資料，具體指摘原判決不適用何種法則或如何適用不當，
或所指摘原判決違法情事，顯與法律規定得為第三審上訴理由之
違法情形，不相適合時，均應認其上訴為違背法律上之程式，予
以駁回。本件檢察官上訴意旨略稱：(一)、被告甲○○於自訴告訴
人郭明娟詐欺案中，附有協議書，顯見甲○○與告訴人曾經協議
，且告訴人並未躲債、避不見面之情，無同意另簽發本票作保之
必要。原審採信被告乙○○之說詞，認本件系爭本票係同額支票
退票後，告訴人同意簽發，採證有違證據法則。(二)、本件退票之
支票係告訴人透過乙○○向其何姓男友調現者，告訴人於原審請
求傳訊乙○○之何姓男友作證，原審未予傳喚，有應於審判期日
調查之證據而未予調查之違法等語。
惟查；(一)、被害人一邊興訟一邊試圖和解，乃社會上常見之求償
策略，不能憑以推論被害人所訴之事實為子虛；而欠債之人仍怡
然自得，其未躲債、逃避之情，社會上司空見慣，不能憑以推論
其不會另簽本票資以拖延。上訴意旨所執甲○○於詐欺訴訟中曾
與告訴人協議以及告訴人欠債但未躲債、逃避等事實，與告訴人
所主張系爭本票非其同意簽發之待證事實，核不具證據法上之關
聯性，原審捨而不採，並無違誤。而關於乙○○所稱，告訴人於
本件支票退票後，同意簽發系爭同額本票作保云云，原審核與告
訴人對於甲○○欠債之事實吻合，予以採信，並不違背經驗法則
或論理法則。(二)、刑事訴訟法第三百七十九條第十款所定證據調
查未盡之違背法令，係指有必要調查之證據未予調查而言，反之
，若證據縱經調查，於事實判斷之結果並不生影響者，則難謂有
調查之必要，即不得執以指摘事實審判決有違誤。原判決認定告
訴人向甲○○調借現款由來已久，一向於簽發支票之際，同時簽
發同額本票作保，本件借款新台幣（下同）四十五萬元，漏未簽
發本票，而告訴人於支票到期要求延緩還款時，甲○○要求補開
系爭本票，獲告訴人同意，由告訴人所屬公司之員工乙○○代簽
等情屬實，並參以告訴人積欠甲○○之債務總額達四百餘萬元，
系爭本票金額僅其中甚小部分，實無單獨偽造系爭本票之必要，
是告訴人所訴本件偽造有價證券，尚有合理懷疑，事證已甚明顯
。至於本件四十五萬元借款是否透過乙○○之何姓男友支付，於
事實判斷之結果並不生影響，難謂有調查之必要，原審未予調查
，即不能指為違法。(三)、綜上，檢察官上訴意旨循告訴人之請求
，徒憑己意，就原審採證認事之合法職權行使，漫指其違法，重
為單純事實上之爭執，難謂係適法上訴第三審之理由，其上訴違
背法律上之程式，應予駁回。
據上論結，應依刑事訴訟法第三百九十五條前段，判決如主文。
中    華    民    國  九十八  年    十    月  二十九  日
                      最高法院刑事第五庭
                          審判長法官  陳  正  庸
                                法官  林  秀  夫
                                法官  宋      祺
                                法官  陳  祐  治
                                法官  林  瑞  斌
      本件正本證明與原本無異
                                      書  記  官
中    華    民    國  九十八  年   十一   月    四    日
                                                      Ｑ


司法院資訊處製作；財團法人民間司法改革基金會備份。
